【裁判字號】    89,訴緝,108
【裁判日期】    900223
【裁判案由】    毒品危害防制條例
【裁判全文】
臺灣高雄地方法院刑事判決                        八十九年度訴緝字第一八號
    公訴人  臺灣高雄地方法院檢察署檢察官
    被  告  甲 ○ ○
    選  任  陳 里 己
    辯護人  蔡 淑 媛
            歐陽志宏
右列被告因毒品危害防制條例案件，經檢察官提起公訴（八十八年度偵字第三七二０
號），本院判決如左：
    主  文
甲○○連續販賣第一級毒品，累犯，處有期徒刑拾伍年。
扣案之第一級毒品海洛因壹包（驗後純質淨重零點壹陸公克），沒收銷毀之。未扣案
之門號0000000000號呼叫器壹具，沒收之，如全部或一部不能沒收時，追
徵其價額。未扣案之販賣第一級毒品海洛因所得新臺幣捌仟元，沒收之，如全部或一
部不能沒收時，以其財產抵償之。
    事  實
一、甲○○曾因偽造文書及肅清煙毒條例案件，經本院以八十一年度易字第三九八三
    號判決及八十一年度訴字第九０八號判決，分別判處有期徒刑四月及年三年二月
    確定，嗣經合併定應執行有期徒刑三年四月，於民國八十三年四月二十六日假釋
    出獄交付保護管束，八十五年二月二十四日假釋期滿未經撤銷假釋視為執行完畢
    ，詎其仍不知謹言慎行，復基於販賣第一級毒品海洛因之概括犯意，於八十八年
    一月三十日十二時三十分許，由丁○○撥打其所有之0000000000號呼
    叫器，並在該呼叫器語音信箱中留下表示要交付會款八千元予甲○○，做為向甲○○購買同值海洛因之暗語後，在高雄市前鎮區○○○路一三八六巷公園旁，以
    新臺幣（下同）八千元之價格，販賣海洛因二包（驗後純質合計淨重零點一五公
    克）予丁○○，丁○○隨即前開購得之海洛因交予同行之丙○○保管，再共乘機
    車至高雄市前鎮區○○○路貨櫃場與林金獅會合後共同施用，惟旋遭警查獲。丁○○為警查獲後，於當日警訊時供出前揭海洛因係向甲○○購買，乃在警方授意
    下，再次撥打甲○○前開呼叫器，在該呼叫器語音信箱中留下前開表示欲購買八
    千元海洛因之暗語，並約定好交易時間及地點。當日二十一時四十分許，甲○○
    騎乘機車持驗後純質淨重零點一六公克海洛因一包，前往前開中華五路公園欲販
    賣予丁○○，於站立在前開公園修文街二十三巷角落之花圃前，並將海洛因藏放
    在其身後之花圃，等待丁○○出面交易時，為警當場查獲，並扣得藏放在花圃之
    海洛因一包。
二、案經高雄市政府警察局苓雅分局移送臺灣高雄地方法院檢察署檢察官偵查起訴。
    理  由
一、訊據被告甲○○固不否認0000000000號呼叫器確係伊所有，且確於八
    十八年一月三十日二十一時四十分許，在高雄市前鎮區○○○路一三八六巷公園
    靠近修文街角落之花圃前，為警逮捕等情，惟矢口否認有何販賣第一級毒品海洛
    因犯行，辯稱：丁○○並沒有拿過八千元給伊，伊也沒有賣過毒品給丁○○，被
    逮捕的那天，伊是騎機車到前開公園溜狗，因為當時機車的輪胎怪怪的，所以才
    下車查看，之後就被警察逮捕，至於警察在花圃查獲的海洛因不是伊所有云云。
    經查：
  (一)證人丁○○既於警訊時對八十八年一月三十日十二時三十分許，向被告購買海洛
    因二包等節證稱：我由丙○○載去中華路公園內向燕仔以八千元購買一點七公克
    海洛因，由我以0000000000號呼叫器聯絡購買等語（見八十八年一月
    三十日警訊筆錄），並於其被訴幫助丙○○、林金獅二人施用第一級毒品海洛因
    一案，明確供稱：「當天是林金獅腳受傷沒辦法買，就叫我拿八千元給甲○○，
    拿到中華路的公園裡面，是林金獅交待說那是會錢」、「我與丙○○係合資購買
    海洛因，由我與林金獅共同出資二千元，張某出資六千元，再由張某騎機車載我
    至高雄市○○路某公園內，將錢交予甲○○，海洛因則由林金獅攜回貨櫃場」等
    語（見該案本院八十八年十月八日第一次審判筆錄及臺灣高等法院高雄分院八十
    九年六月八日審判筆錄），嗣於本院行調查證據時，證人丁○○再度到庭結證稱
    ：八十八年一月三十日十二時三十分那次，是在中華五路公園跟甲○○拿的，我
    出二千，丙○○出六千，因為林金獅腳痛，所以由我出面打000000000
    0號扣機給甲○○，林金獅交代我要在電話中說是會款等語（見本院八十九年一
    月十九日訊問筆錄），均與證人林金獅於前開丁○○被訴幫助施用第一級毒品海
    洛因一案之證詞：「張某不認識李女，趙女有與我一起向李女拿過海洛因，所以
    她認得李女，所以當天由她下車向李女拿海洛因」等語（見該案八十八年十一月
    十七日訊問筆錄），及證人丙○○於該案之證詞：「我騎機車載阿娟一起去向不
    知名女子當場交付八千元交易海洛因一．七公克才到貨櫃場吸食」、「我載她去
    中華路某公園，她下車去買，我在那邊等候」等語（見該案八十八年一月三十日
    警訊筆錄、八十八年十二月二十二日訊問筆錄），互核大致相符，且前開證人丁○○向被告購得之海洛因二包，經鑑驗結果確為海洛因無誤，亦有法務部調查局
    鑑定通知書一紙附卷可按，是被告確於八十八年一月三十日十二時三十分許，販
    賣海洛因二包予證人丁○○，已堪認定。
  (二)又證人丁○○為警查獲後，如何在警方授意下，再次撥打被告前開呼叫器向其購
    買海洛因等情，業據證人丁○○於警訊及本院行調查證據時詳細證稱：「我帶同
    警方於八十八年一月三十日二十一時四十五分許，在高雄市前鎮區○○○路公園
    旁查獲之甲○○就是我指證的「燕仔」沒有錯，今晚二十一時二十分許，我是以
    0000000000號呼叫器與甲○○聯絡，表示向其購買乙小包海洛因毛重
    一點三公克，價錢八千元，甲○○依約前來交易，在甲○○身旁花圃上查獲海洛
    因一小包一點三公克」、「我拿八千元給妳，二十分鐘後在中華路的公園見面（
    問：第二次留言？）」等語（見八十八年一月三十日警訊筆錄及本院八十九年一
    月十九日訊問筆錄），核與現場查獲員警即證人乙○○到庭證述情節大致相符，
    而在前開公園花圃內查獲之海洛因一包，經鑑驗結果確係海洛因無誤，亦有法務
    部調查局鑑定通知書一紙附卷可佐，被告雖辯稱當時在前開公園花圃查獲之海洛
    因非其所有，惟證人乙○○既到庭證稱：丁○○當時坐在我們的偵防車，說甲○○特徵是綁馬尾，騎機車，常帶一隻狗出來蹓，後來甲○○出現的時候，丁○○
    就馬上認出來，我們在甲○○騎機車停到公園旁的路燈下時，就上前包抄，但是
    在甲○○由停放機車的位置走上紅磚道，站在花圃前，才上去盤查，查獲的毒品
    就在甲○○身後的花圃找到等語（見本院八十九年十二月一日及九十年一月五日
    審判筆錄），並有查獲現場照片十五幀附卷可稽，足見在整個查獲過程中，應僅
    有被告有機會將前開海洛因藏放在花圃之中。況前開在花圃查獲之海洛因，經鑑
    驗後其純質為零點一六公克，幾與被告先前販賣予證人丁○○等價之二包海洛因
    純質零點一五公克相同，亦徵前開在花圃查獲之海洛因係被告所藏放，其確因欲
    販賣海洛因予證人丁○○而為警查獲。是本件至此事證已臻明確，被告犯行洵堪
    認定，應依法加以論科。
二、按海洛因係毒品危害防制條例第二條第二項第一款所稱之第一級毒品。證人丁○○於第二次偽欲購買海洛因，雖無實際購買之真意，但被告既有販毒之故意，且
    依約攜帶毒品前往，即已著手實施販賣毒品之行為，故被告於八十八年一月三十
    日二十一時四十分許之該次販毒行為，應屬未遂，最高法院八十五年度第四次刑
    庭會議決議意旨可資參酌，是核被告甲○○所為，係犯毒品危害防制條例第四條
    第一項之販賣第一級毒品既遂罪及同條第一項、第五項之販賣第一級毒品未遂罪
    。其先後二次販賣海洛因之犯行，時間緊接，犯罪構成要件相同，僅既未遂狀態
    有別，顯係出於概括之犯意為之，為連續犯，應依刑法第五十六條之規定，論以
    販賣既遂一罪。至其販賣海洛因前之持有海洛因行為，本應以持有論，惟持有後
    進而販賣，其持有之低度行為應被販賣之高度行為所吸收，不另論其非法持有犯
    行。再被告曾因偽造文書及肅清煙毒條例案件，經本院分別判處有期徒刑四月及
    年三年二月確定，嗣經合併定應執行有期徒刑三年四月，於八十三年四月二十六
    日假釋出獄交付保護管束，八十五年二月二十四日假釋期滿未經撤銷假釋視為執
    行完畢，有臺灣高等法院被告全國前案紀錄表一份附卷可按，其於五年內再犯本
    件有期徒刑以上之罪，為累犯，本應依法加重其刑，惟其所犯之販賣第一級毒品
    罪，法定最低本刑為無期徒刑，依刑法第六十五條之規定自不得加重其刑。又其
    因一時貪念，致觸刑章，惟販賣次數二次，所得財物甚少，販賣對象只一人，造
    成之危害尚非重大，如科以法定最低度刑，猶嫌過重，在客觀上可引起一般人同
    情，尚堪憫恕，並爰依刑法第五十九條之規定，減輕其法定本刑。爰審酌被告之
    犯罪動機、目的、手段，與生活狀況、品行、智識程度，其所為殘害國民身心健
    康，足使社會因施用毒品人口增加，而相對提高社會負成本，減損勞動生產力，
    影響社會層面至深且鉅，及其販賣對像僅一人，數量亦不多等一切情狀，量處如
    主文所示之刑，以資懲儆。扣案之海洛因一包（驗後純質淨重零點一六公克），
    依毒品危害防制條例第十八條第一項之規定，應沒收銷燬之，門號000000
    0000號呼叫器一具，係被告所有供犯罪所用之物，與未扣案之販賣海洛因所
    得八千元，應依同條例第十九條第一項規定，宣告沒收之，如全部或一部不能沒
    收時，並追徵其價額或以其財產抵償之。至被告於八十八年一月三十日十二時三
    十分許販賣予證人丁○○之二包海洛因，因已於證人丁○○被訴幫助丙○○、林
    金獅二人施用海洛因一案，予以沒收銷燬，爰不再予宣告沒收銷燬之，附此敘明
    。
據上論斷，應依刑事訴訟法第二百九十九條第一項前段，毒品危害防制條例第四條第
一項、第十八條第一項前段、第十九條第一項，刑法第十一條、第五十六條、第四十
七條、第五十九條，判決如主文。
本案經檢察官洪期榮到庭執行職務。
中      華      民      國    九十      年      二      月    二十三    日
                                臺灣高雄地方法院刑事第七庭
                                  法  官 劉傑民
右正本證明與原本無異。
如不服本判決，應於判決送達後十日內，向本院提出上訴狀。
                                  書記官 黃琬婷
中      華      民      國    九十      年      二     月      二十三   日
附錄法條：
毒品危害防制條例第四條第一項：
製造、運輸、販賣第一級毒品者，處死刑或無期徒刑；處無期徒刑者，得併科新台幣
一千萬元以下罰金。


司法院資訊處製作；財團法人民間司法改革基金會備份。
